【裁判字號】    92,易,422
【裁判日期】    920325
【裁判案由】    賭博
【裁判全文】
臺灣臺中地方法院刑事判決                          九十二年度易字第四二二號
    公  訴  人  臺灣臺中地方法院檢察署檢察官
    被      告  甲○○○
                乙○○○
右列被告等因賭博案件，經檢察官提起公訴（九十二年度偵字第一二０五號），本院
判決如左：
    主  文
甲○○○、乙○○○共同連續意圖營利，聚眾賭博，甲○○○處有期徒刑陸月，併科
罰金壹萬元，有期徒刑如易科罰金，罰金如易服勞役，均以參佰元折算壹日；乙○○
○，累犯，處有期徒刑陸月，如易科罰金，以參佰元折算壹日。扣案如附表二所示之
物，均沒收。
    事  實
一、乙○○○於民國八十九年間因賭博案件，經法院判處有期徒刑六月，如易科罰金
    ，以三百元折算一日確定，並於八十九年六月十三日易科罰金而執行完畢，詎其
    猶不知悔改，自九十一年十月底某日起至同年十二月三十一日止，與甲○○○以
    犯意聯絡，共同基於意圖營利之概括犯意，甲○○○以給付乙○○○新台幣（下
    同）五千元作為代價，由乙○○○出借其所有之臺中縣大雅鄉○○○○路一段一
    六三巷四號房屋，甲○○○即以賭博為常業之犯意，連續供給該址為可供公眾出
    入之賭博場所，而經營俗稱「香港六合彩」及「台灣樂透彩」之賭局，乙○○○
    並自九十一年十一月中旬起以每遇開獎日日薪一千元之代價而受僱於甲○○○，
    與之基於以賭博為常業之犯意聯絡，負責接聽賭客簽注電話及整理賭客簽注單等
    工作，其二人即共同連續邀聚不特定多數人以傳真或電話通話等方式在該處簽單
    下注，並約定以如附表一所示之方式，核對每期香港政府發行之「六合彩」或臺
    北銀行發行之「樂透彩」中獎號碼而賭博財物，且均恃以維生而以之為常業。嗣
    於同年十二月三十一日十八時五十分許，在上址為警當場查獲前揭賭博情事，並
    扣得甲○○○所有用以為前揭簽注賭博行為之如附表二編號１所示ＰＡＮＡＳＯ
    ＮＩＣ牌傳真機一臺、如附表二編號４、５、６、７、８所示物品，及乙○○○
    所有亦供為前開簽注賭博行為所用之如附表二編號１所示三洋牌傳真機一臺及如
    附表二編號２、３所示物品，暨乙○○○所有置放該處之ＬＥＭＥＬ牌傳真機一
    臺。
二、案經臺中縣警察局豐原分局報請臺灣臺中地方法院檢察署檢察官偵查起訴。
    理  由
一、訊據被告甲○○○、乙○○○對於右揭犯罪事實，業於警詢時及偵審中均坦承不
    諱，並有扣案如附表二所示其等用以令賭客下注及記載各該下注賭博情形之物品
    可資佐證，足認被告二人之自白與事實相符；此外，復有扣押物品目錄表一份、
    現場照片三張附卷可稽。是本案事證已臻明確，被告二人上開犯行，均堪認定。
二、查被告甲○○○、乙○○○提供前揭處所與人賭博財物，以上開賭博方式兼與賭
    客對賭，所提供賭博之前開處所，雖係住宅，既為提供予不特定之多數人出入簽
    賭，仍屬公眾得出入之場所，且以其等固定賭博之時間密集，邀聚賭客所簽注數
    量亦非少之情狀，自堪認其等有營利之意圖且係以上開賭博行為為常業，而其等
    提供上開特定處所供人從事賭博行為，雖現實上未同時糾集多數人於同一處所，
    然以電話或傳真之方式供人簽賭之行為，仍屬聚眾賭博，核被告二人所為，係犯
    刑法第二百六十七條之常業賭博罪及第二百六十八條前、後段之意圖營利供給賭
    博場所、聚眾賭博罪。被告二人就上開犯行，彼此間有犯意聯絡，行為分擔，應
    論以共同正犯。又被告二人先後多次意圖營利供給賭博場所、聚眾賭博之犯行，
    均時間緊接，方法相同，分別觸犯構成要件相同之罪名，顯均係基於概括犯意反
    覆為之，為連續犯，應各依刑法第五十六條規定以一罪論，並加重其刑。被告二
    人就當期六合彩、台灣樂透開獎前之多次意圖營利供給賭博場所、聚眾賭博與在
    公眾得出入之場所賭博財物，均係基於單一犯意接續達成同一犯罪之各個舉動，
    且被告所經營香港六合彩、台灣樂透賭博之方式雖有多種，但係基於同一賭博犯
    意所為，侵害法益單一，均屬單純一罪。另被告二人所犯上開三罪間，均係基於
    一賭博犯意，以達成同一犯罪之各個舉動，應屬法律概念之一行為，即被告係以
    一行為觸犯上述三罪名，為想像競合犯，應依刑法第五十五條之規定，從一重之
    意圖營利聚眾賭博罪處斷。被告乙○○○於八十九年間曾因賭博案件，經法院判
    處有期徒刑六月，如易科罰金，以三百元折算一日確定，並於八十九年六月十三
    日易科罰金而執行完畢，有臺灣高等法院被告全國前案紀錄表、臺灣臺中地方法
    院檢察署刑案資料查註紀錄表各一份可查，其受有期徒刑之執行完畢後，五年以
    內再犯有期徒刑以上之本罪，為累犯，應依刑法第四十七條規定，遞加重其刑。
    爰分別審酌被告甲○○○前於八十五年間曾因賭博案件，經法院判處有期徒刑三
    月，如易科罰金，以三百元折算一日確定，而於八十六年五月二十九日易科罰金
    執行完畢（於本案尚不構成累犯），被告乙○○○則如前述，亦曾因賭博案件經
    法院判處罪刑在案，有臺灣高等法院被告全國前案紀錄表、臺灣臺中地方法院檢
    察署刑案資料查註紀錄表各二份可參，其二人仍不知悔改而再為本案犯行，惡性
    非輕，但其二人犯後均已坦承犯行，犯後態度良好，被告甲○○○為前揭犯行之
    時間達二月，被告乙○○○則僅係受僱於被告甲○○○之犯罪情節，及其等之犯
    罪手段、所生損害等一切情狀，各量處如主文所示之刑，並均諭知易科罰金之折
    算標準，被告甲○○○併科罰金部分，並諭知易服勞役之折算標準。至於扣案如
    附表二所示物品，其中如附表二編號１所示ＰＡＮＡＳＯＮＩＣ牌傳真機一臺、
    如附表二編號４、５、６、７、８所示物品係被告甲○○○所有，如附表二編號
    １所示三洋牌傳真機一臺及如附表二編號２、３所示物品，則係被告乙○○○所
    有，且均為供被告二人為前開賭博行為所用之物，業據被告二人分別供明在卷，
    應依刑法第三十八條第一項第二款規定，併與宣告沒收；另扣案ＬＥＭＥＬ牌傳
    真機一臺，雖係被告乙○○○所有，業據其供明該傳真機已故障且從未用以為前
    開賭博行為，核與被告甲○○○供述情節相符，復無證據足資證明此係供被告二
    人為前開賭博行為所用之物，尚無從併與宣告沒收，附此敘明。
據上論斷，應依刑事訴訟法第二百九十九條第一項前段，刑法第二十八條、第五十六
條、第二百六十七條、第二百六十八條、第五十五條、第四十七條、第四十一條第一
項前段、第四十二條第二項、第三十八條第一項第二款，罰金罰鍰提高標準條例第一
條前段、第二條，判決如主文。
中      華      民      國    九十二    年      三      月    二十五    日
                                臺灣臺中地方法院刑事第一庭
                                      法  官  林  麗  真
右正本證明與原本無異。
如不服本判決，應於送達後十日內向本院提出上訴狀(須附繕本)，上訴於台灣高等
法院台中分院。
                                      書記官
中      華      民      國    九十二    年      三      月    二十五    日
附錄論罪科刑法條
中華民國刑法第二百六十七條
 (常業賭博罪)
以賭博為常業者，處二年以下有期徒刑，得併科一千元以下罰金。
刑法第二百六十八條
    意圖營利，供給賭博場所或聚眾賭博者，處三年以下有期徒刑，得併科三千元以
    下罰金。
~FO
附表一：
┌──┬──┬───────────────────┬───────┐
│編號│俗稱│   賭        博        方        式   │備          註│
├──┼──┼───────────────────┼───────┤
│    │臺二│核對臺北銀行開獎之樂透彩號碼，每次猜押│              │
│    │灣  │二組號碼（○一號－四十二號），每賭注十│        │
│ １ │樂  │元，如二組均中，可得四百二十元；如未押│              │
│    │透  │中，賭金歸組頭所有。                  │              │
│    │彩星│                                      │              │
├──┼──┼───────────────────┼───────┤
│    │臺三│核對臺北銀行開獎之樂透彩號碼，每次猜押│              │
│    │灣  │三組號碼（○一號－四十二號），每賭注十│              │
│ ２ │樂  │元，如三組均中，可得三千七百元；如未押│              │
│    │透  │中，賭金歸組頭所有。                  │              │
│    │彩星│                                      │              │
├──┼──┼───────────────────┼───────┤
│    │臺特│核對臺北銀行開獎之樂透彩特別號號碼，每│              │
│    │灣  │每次猜押一組號碼（○一號－四十二號）  │              │
│ ３ │樂別│，每賭注十元，如有押中，可得三百元；如│              │
│    │透  │如未押中，賭金歸組頭所有。            │              │
│    │彩號│                                      │              │
├──┼──┼───────────────────┼───────┤
│    │六二│核對香港政府發行每星期二、四開獎六合彩│              │
│    │    │六組號碼，每次猜押二組號碼（○一號－四│              │
│ ４ │合  │十九號），每賭注十元，如二組均中，可得│              │
│    │    │五百七十元；如未押中，賭金歸組頭所有。│              │
│    │彩星│                                      │              │
├──┼──┼───────────────────┼───────┤
│    │六三│核對香港政府發行每星期二、四開獎六合彩│              │
│    │    │六組號碼，每次猜押三組號碼（○一號－四│              │
│ ５ │合  │十九號），每賭注十元，如三組均中，可得│              │
│    │    │五千七百元；如未押中，賭金歸組頭所有。│              │
│    │彩星│                                      │            │
├──┼──┼───────────────────┼───────┤
│    │六特│核對香港政府發行每星期二、四開獎六合彩│              │
│    │    │特別號號碼，每次猜押一組號碼（○一號－│              │
│ ６ │合別│四十九號），每賭注十元，如有押中，可得│              │
│    │    │三百六十元；如未押中，賭金歸組頭所有。│              │
│    │彩號│                                      │              │
└──┴──┴───────────────────┴───────┘
附表二：
１、傳真機二臺（廠牌分別為三洋、ＰＡＮＡＳＯＮＩＣ）。
２、錄音機一臺。
３、電子計算機二臺。
４、香港六合彩簽注單五十張。
５、台灣樂透彩簽注單七十張。
６、規則倍數表六張。
７、帳單四十四張。
８、帳簿一本。


司法院資訊處製作；財團法人民間司法改革基金會備份。
